# 请教陈版主:免征增值税的处理

提问人：月亮落下 时间：2018-01-14 11:21:08
请教陈版主: 《关于小微企业免征增值税和营业税有关问题的公告》【国家税务总局公告 2014 年第 57 号】:增值税小规模纳税人和营业税纳税人，月销售额或营业额不超过 3 万元（含 3 万元，下同）的免征增值税或营业税。 企业每月确认收入是计提了增值税(销项税),到年底时,因全年月销售额未达到 3 万,将计提的增值税(销项税)转入营业外收入-政府补助。 我的想法是免征的增值税不符合《政府补助》 2014 修订版的相关规定，应在年末时将计提的增值税(销项税)转入营业收入，或者其他收益。 请陈版主帮忙看看这种业务如何进行会计处理比较恰当。 另外：我从 2017 年 11 月开始就在亚马逊上找《计学撮要 2017 》，一直未见此书，请问2017 什么时候与我们见面，我是计学撮要的粉丝，习惯性每天都翻阅^~^

回答人：chenyiwei
1 、小微企业免征增值税的金额应计入其他收益，这不同于增值税法律法规规定的行业性普遍免税（即税法直接规定免税的商品或服务）。 2 、目前《计学撮要 2017 》仍在整理中，争取一月底交出版社。谢谢关注！